# 关联交易的认定

提问人：hdh26 时间：2012-05-16 15:15:37
我公司为降低关联交易比例，拟在目前销售模式下进行一定的改变。由目前直接向客户(关联方，我们双方均作为母公司下属三级单位)销售，转变为引入一个与双方均无关联的第三方，作为代理商进行销售。即由我们---客户转变为我们--代理商--客户。请问，这算不算是关联交易？谢谢！

回答人：chenyiwei
看交易安排的经济实质，不能一概而论。 如果对照《计学撮要》第 141 ～ 146 页关于收入确认应采用“总额法”还是“净额法”的讨论，认为代理商在这一过程中应按总额法确认收入的，则你公司将货物销售给代理商和代理商销售给客户可视作两笔独立的背靠背交易，这时两笔交易可能分别都不算作关联方交易；如果认为代理商在这一过程中应按净额法确认收入的，则应当认定为关联交易。